臺灣高等法院臺南分院刑事裁定
110年度聲字第941號
聲  請  人  
即  被  告  黃塗德



選任辯護人  黃秀禎律師
上列聲請人因妨害性自主案件（本院109年度重侵上更一字第6號
），聲請交付法庭錄音光碟，本院裁定如下：
    主  文
聲請人於繳納相關費用後，准予轉拷交付本院109年度重侵上更
一字第6號妨害性自主案件，於民國109年3月26日、109年5月28
日、109年10月8日之法庭錄音光碟，並禁止聲請人再行轉拷利用
（包含不得散布、公開播送，或為非正當目的使用）。
    理  由
一、聲請意旨略以：聲請人即被告甲○○為確認本院109年度重侵
    上更一字第6號妨害性自主案件中，109年3月26日、109年5
    月28日、109年10月8日之陳述內容，爰依法院組織法第90條
    之1第1項前段、法庭錄音錄影及其利用保存辦法第8條規定
    ，聲請交付上開日期之法庭錄音。
二、按法院組織法第90條之1第1項明定：「當事人及依法得聲請
    閱覽卷宗之人，因主張或維護其法律上利益，得於開庭翌日
    起至裁判確定後6個月內，繳納費用聲請法院許可交付法庭
    錄音或錄影內容。但經判處死刑、無期徒刑或10年以上有期
    徒刑之案件，得於裁判確定後2年內聲請」。又同法第90條
    之4另明定：「持有法庭錄音、錄影內容之人，就所取得之
    錄音、錄影內容，不得散佈、公開播送，或為非正當目的之
    使用。」，以為衡平；而法庭錄音、錄影光碟攸關被告或證
    人當庭供證內容，既於法定保存期限之內，容應寬認其接觸
    該光碟之法律上利益。
三、本件聲請人即被告甲○○為確認109年3月26日、109年5月28日
    、109年10月8日之陳述內容，以保障權益及答辯所需，有聲
    請交付法庭錄音光碟之必要，本院審酌其聲請交付上開期日
    開庭錄音內容之目的，係為維護其法律上利益之理由，而其
    聲請並無依法令規定得不予許可或限制聲請閱覽、抄錄或攝
    影卷內文書之情形，並在上開期間內提出聲請，核其所請，
    為有理由。是聲請人於繳交費用後，准予交付本院109年度
    重侵上更一字第6號妨害性自主案件，於109年3月26日、109
    年5月28日、109年10月8日之開庭錄音光碟。惟依法庭錄音
    錄影及其利用保存辦法第8條第4項規定「持有第1項法庭錄
    音、錄影內容之人，就取得之錄音、錄影內容，不得散布、
    公開播送，或為非正當目的使用。」及法院辦理聲請交付法
    庭錄音錄影內容應行注意事項第6點規定「禁止聲請人再行
    轉拷利用」，故一併依法禁止被告就取得之上開準備期日法
    庭錄音光碟再行轉拷利用。
四、依刑事訴訟法第220條，裁定如主文。
中　　華　　民　　國　　110 　年　　10　　月　　7 　　日
　　　　　　　　　刑事第二庭    審判長法　官  陳弘能
                                      法　官  洪榮家
                                      法　官  黃裕堯
以上正本證明與原本無異。
不得抗告。
　　　　　　　　　　　　　　　　　　　書記官  許雅華
中　　華　　民　　國　　110 　年　　10　　月　　7 　　日